臺灣高雄地方法院刑事判決　　　　　　　96年度訴字第3401號
公　訴　人　臺灣高雄地方法院檢察署檢察官
被　　　告　乙○○
上列被告因違反毒品危害防制條例案件，經檢察官提起公訴（96
年度毒偵字第6750號）及聲請移送併案審理（96年度毒偵字第76
28號），嗣被告於本院準備程序進行中，就被訴事實為有罪之陳
述，經合議庭裁定由受命法官獨任適用簡式審判程序審理，本院
判決如下：
    主  文
乙○○施用第一級毒品，累犯，處有期徒刑捌月。
    事  實
一、乙○○前因施用毒品案件，經本院以91年度毒聲字第829 號
    裁定送觀察、勒戒後，認有繼續施用毒品之傾向，復經本院
    以91年度毒聲字第2411號裁定送強制戒治，嗣於民國92年5
    月5 日因強制戒治期滿執行完畢而釋放，並由臺灣高雄地方
    法院檢察署檢察官於92年6 月12日以92年度戒毒偵字第553
    號為不起訴處分確定。其復因施用第一級毒品、竊盜案件，
    經臺灣高等法院高雄分院分別以93年度上訴字第1019號、94
    年度上易字第7 號判決，各判處有期徒刑9 月、1 年6 月確
    定，其入監服刑後，上開2 案接續執行，嗣於96年2 月12日
    縮刑期滿而執行完畢。詎其仍不知悔改並戒絕毒癮，於前開
    強制戒治執行完畢釋放後5 年內，復基於施用毒品之犯意，
    於96年6 月6 日（起訴書誤載為96年6 月16日）16時許，在
    高雄市三民區某加油站廁所內，以將海洛因摻水稀釋後，再
    用針筒注射之方式，施用第一級毒品海洛因1 次。嗣於同日
    18時40分許，在高雄市○○區○○街右昌國小後門為警盤查
    ，經採集其尿液送驗後，結果呈海洛因代謝物嗎啡陽性反應
    ，始查知上情。
二、案經高雄市政府警察局楠梓分局報請臺灣高雄地方法院檢察
    署檢察官偵查起訴及聲請併案審理。
    理  由
壹、程序部分：
    本件被告乙○○所犯為死刑、無期徒刑或最輕本刑為3 年以
    上有期徒刑以外之罪，其於準備程序中就被訴事實為有罪之
    陳述，經法官告知簡式審判程序之旨，並聽取公訴人及被告
    之意見後，依刑事訴訟法第273 條之1 第1 項規定，裁定由
    受命法官獨任進行簡式審判程序，合先敘明。
貳、實體部分：
一、上揭事實，已據被告於本院審理中坦承不諱，且其於96年6
    月6 日所採驗之尿液，經送往高雄市立凱旋醫院以GC/MS 方
    法（氣相層析／質譜儀法）檢驗，結果確呈第一級毒品海洛
    因代謝後嗎啡之陽性反應，此有該公司96年6 月19日檢體編
    號D1467 號濫用藥物尿液檢驗報告、濫用藥物尿液檢體監管
    紀錄表各1 件附卷可稽（見高市警楠分偵字第0960015255號
    刑案偵查卷宗第4 頁、第5 頁），足認被告上開自白確與事
    實相符，洵堪採為論罪科刑之依據。又前因施用毒品案件，
    經本院以91年度毒聲字第829 號裁定送觀察、勒戒後，認有
    繼續施用毒品之傾向，復經本院以91年度毒聲字第2411號裁
    定送強制戒治，嗣於92年5 月5 日因強制戒治期滿執行完畢
    而釋放，並由臺灣高雄地方法院檢察署檢察官於92年6 月12
    日以92年度戒毒偵字第553 號為不起訴處分確定等情，有本
    院院內索引卡紀錄表報表、臺灣高等法院被告前案紀錄表、
    被告刑案資料查註紀錄表各1 份在卷可稽，事證明確，被告
    犯行堪以認定。
二、論罪科刑部分：
  (一)按海洛因係毒品危害防制條例第2 條第2 項第1 款所稱之第
    一級毒品，是被告施用海洛因之行為，係犯該條例第10條第
    1 項之施用第一級毒品罪。
  (二)被告持有第一級毒品，嗣進而施用之，持有之低度行為應為
    施用之高度行為所吸收，不另論罪。
  (三)又被告犯有如事實欄一所載之罪，入監服刑後，而於96年2
    月12日縮刑期滿執行完畢之事實，有刑案資料查註紀錄表及
    臺灣高等法院被告前案紀錄表各1 份可按。詎其於前開有期
    徒刑執行完畢後5 年內，復故意犯本案有期徒刑以上之罪，
    為累犯，應依刑法第47條第1 項之規定，加重其刑。
  (四)爰審酌被告前已因施用毒品案件經強制戒治，並因此經判處
    有期徒刑9 月確定，仍不知徹底戒除毒癮，竟繼續施用毒品
    ，顯見其並未戒除毒害，所為實有不該，惟念其犯後坦承犯
    行，施用毒品乃自戕一己之身體健康，並具有病患性人格之
    特質，行為本身對社會所造成之危害並非直接、鉅大，及其
    犯罪之動機、目的、手段、所受教育程度、家庭經濟狀況等
    其他一切情狀，量處如主文所示之刑，以資懲儆。
  (五)聲請移送併辦意旨略以（即96年度毒偵字第7628號部分）：
    被告基於施用海洛因之犯意，於96年7 月4 日凌晨5 時許，
    在設於高雄市○○路與藍昌路口之「慶昌加油站」內，以將
    海洛因摻水稀釋後置入注射針筒內，再注射靜脈血管之方式
    施用海洛因1 次。嗣96年7 月5 日凌晨1 時許，員警發現被
    告之手背上有注射毒品痕跡，遂在徵得其同意下採驗其尿液
    ，且檢驗結果確呈可待因及嗎啡陽性反應，始查知上情。因
    而認與前開論罪科刑部分有集合犯之實質上一罪關係，而聲
    請併案審理云云。惟按依刑法第56條修正理由之說明，謂「
    對繼續犯同一罪名之罪者，均適用連續犯之規定論處，不無
    鼓勵犯罪之嫌，亦使國家刑罰權之行使發生不合理之現象。
    」「基於連續犯原為數罪之本質及刑罰公平原則之考量，爰
    刪除有關連續犯之規定」等語，即係將本應各自獨立評價之
    數罪，回歸本來就應賦予複數法律效果之原貌。因此，就刑
    法修正施行後多次施用毒品之犯行，採一罪一罰，始符合立
    法本旨。…刑法修正施行後之多次施用（毒品）犯行，除符
    合接續犯之要件外，則應一罪一罰。最高法院96年度第9 次
    刑事庭會議決議可資參照。查本件被告於96年7 月5 日為警
    查獲施用第一級毒品海洛因，係因前1 、2 天和家人爭吵，
    心情不佳，始又購買毒品（海洛因）施用等情，業據被告於
    本院審理時供承在卷（見本院卷第25頁），顯見被告於96
    年7 月4 日應係另行起意施用第一級毒品海洛因，且該次施
    用犯行與前開論罪科刑部分，前後時間相距已近2 個月，時
    空環境難認密接，尚難與上揭論罪科刑之施用第一級毒品犯
    行論以接續之一行為。是以，參照上開最高法院之見解，被
    告於96年7 月4 日之施用第一級毒品海洛因犯行，既不能認
    係接續犯之部分行為，自應另行追訴處罰，而不能與前揭論
    罪科刑部分，僅合併論以一集合犯。故檢察官聲請併案審理
    部分，自應退由檢察官另為適法之處理。
據上論斷，應依刑事訴訟法第273 條之1 第1 項、第284 條之1
、第299 條第1 項前段，毒品危害防制條例第10條第1 項，刑法
第11條、第47條第1 項，判決如主文。
本案經檢察官甲○○到庭執行職務。
中　　華　　民　　國　　96　　年　　9 　　月　　28　　日
                  刑事第十七庭  法　官  李育信
以上正本證明與原本無異。
如不服本判決應於收受本判決後10日內向本院提出上訴書狀，並
應敘述具體理由，如未敘述上訴理由者，應於上訴期間屆滿後20
日內補提理由書狀於本院（均須按他造當事人之人數附繕本）「
切勿逕送上級法院」。
中　　華　　民　　國　　96　　年　　9 　　月　　28　　日
 　　　　　　　　　　　　　　　 書記官  廖佳玲
附錄本案論罪科刑法條：
毒品危害防制條例第10條第1項：
施用第一級毒品者，處6 月以上5 年以下有期徒刑。
